Inventaris van het archief van het klooster Sint Agatha
Nationaal Archief, Den Haag
- Beheer der kloostergoederen., B.
  - Landerijen en huizen., II.
    - De Lier., 12.
      - Eigendomsbewijs van 25/8 morgen land, afkomstig van Jutte Aertsdr. Met oudere brieven betreffende dit land d.d. 1377 en 1378., 1402; 47.1-47.7; 7 charters
        - Dirc van Rapost Florysz., 1377 januari 30, 47.2
          Dirc van Raephorst Florysz. verkoopt aan Aerst Aerndsz. 31/2 morgen land in de Lier.
          Int jaer ons Heren dusent driehondert zeven ende tseventich des Vrydaghes na sinte Pouwels' dach conversio.
          Oorspr. ( Inv. no. 47.2 ).
          Met het zegel van de oorkonder in groene was.
        - Jonkvrouw Clemeins Floris wed. van Rapost, 1377 januari 30, 47.3
          9 1377 Januari 30.
          Jonkvrouw Clemeins Floris' wed. van Raporst verkoopt aan Aerst Aerndsz. 101/2 morgen land in de Lier.
          Oorspr. ( Inv. no. 47.3 ).
          Met geschonden zegel van Gheryt van Raephorst in groene was.
        - 1377 oktober 1, 47.4
          10 1377 October 1.
          Clemeynse Florys' wed. van Raporst, Gheryd, Dirc en Jan van Raporst, Florys' kinderen, verkoopen aan Aerst Aerndsz. een rente van 10 pond Hollandsch jaarlijks uit 101/2 morgen land in de Lier.
          Int jair ons Heren dusent driehondert zeven ende tseventich op sinte Baven dach.
          Oorspr. ( Inv. no. 47.4 ).
          Met de zegels van Gheryd van Raporst, Ghisebrecht Dullaert en Aernd van Duvenvoirde, ridder, in groene was.
        - 1378 juli 13, 47.5
          11 1378 Juli 13.
          Clemeynse Florens' wed. van Raephorst en Gheryt, Jan en Dirc van Raephorst, Florens' kinderen, verkoopen aan Aerst Aerntsz. 101/2 morgen land in het ambacht van der Liere.
          Ghegheven int jair ons Heren dusent driehondert acht ende tseventich op sinte Margrieten dach.
          Oorspr. ( Inv. no. 47.5 ).
          Met de zegels van Gheryt van Raephorst en Willaem van Foreest in groene was.
        - 1378 augustus 15, 47.6
          12 1378 Augustus 15.
          De schout van de Lier oorkondt, dat jonkvrouw Clemeynse Florys' wed. van Raephorst aan Aerst Aerndsz. heeft getransporteerd de l01/2 morgen aldaar, die deze van haar gekocht heeft.
          Int jaer ons Heren dusent driehondert acht ende tseventich tSonnendaghes na sinte Louwerys' dach.
          Oorspr. ( Inv. no. 47.6 ).
          Met het zegel van de schout in groene was.
        - 1402 juni 5, 47.7
          37 1402 Juni 5.
          De baljuw en schout van de Lier oorkondt, dat Jutte Aertsdr. aan Martijn Jacopsz. 1/4 van 101/2 morgen aldaar heeft gegeven ten behoeve van een zusterhuis te Delf aan de Oudelf naast Jan van Yselsteyns huis.
          Int jair ons Heren dusent vierhondert ende twee des Manendaghes op sente Bonifacius' dach.
          Oorspr. ( Inv. no. 47.7 ).
      - Akte van grondkaveling tusschen Jan Hughe tsRodenz. en Jutte Aertsdr., 1402; 48; 1 charter
        (reg. no. 41).
        41 1402 December 16.
        Jan Hughe tsRodenz. verklaart dat, en hoe hij met Jutte Aertsdr. een scheiding heeft gemaakt van het land en de renten, die zij gemeen hadden, afkomstig van haar overleden moeder.
        Int jaer ons Heren dusent vierhondert ende twee des Saterdaghes na sente Luciën dach.
        Oorspr. ( Inv. no. 48 ).
        Met het zegel van Jan Hughe tsRodenz. in groene was.
      - Eigendomsbewijs van 4 morgen 11/2 hont land, afkomstig van Engebrecht Willemsz. Met oudere brieven betreffende dit land d.d. 1406 en 1412., 49.1-49.4; 4 charters (waarvan 2 getransfigeerd)
        (reg. nos. 51, 71, 73 en 74).
        - 1406 februari 1, 49.1
          51 1406 Februari 1.
          Hughe Naghel geeft aan Alyet Hughe Aerstdr., zijn vrouw, 4 morgen 11/2 hont land in het ambacht van de Lyer als morgengave.
          tsManendaghes op onser Vrouwen avont te lichtmisse, int jaer ons Heren dusent vierhondert ende vive na den beloop der stede van Delf.
          Oorspr. ( Inv. no. 49.1 ).
        - 1412 juni 7, 49.2
          71 1412 Juni 27.
          De schout van de Lier oorkondt, dat Alyet Huge Aertsdr. aan Huge Nagel, haar man, 4 morgen 11/2 hont land aldaar gegeven heeft, die zij van hem als morgengave had ontvangen.
          Int jaer ons Heren MCCCC ende twaleve des Manendaghes na sinte Jans dach midzomer.
          Oorspr. ( Inv. no. 49.2 ).
        - 1412 oktober 21, 49.3
          73 1412 October 21.
          Huge Nagel Ysebrantsz. verkoopt aan Engebrecht Willemsz. van der Laen 4 morgen 11/2 hont land in de Lier.
          Opter elfdusent Maechden dach int jair ons Heren MCCCC ende twaleve.
          Oorspr. ( Inv. no. 49.3 ).
          Met het zegel van den oorkonder in groene was. Met transfix d.d. 1412 December 20 (zie no. 74).
        - 1412 december 20, 49.4
          74 1412 December 20.
          Engebrecht Willemsz. verkoopt aan het klooster St. Aechte 4 morgen 11/2 hont land, vermeld in den brief d.d. 1412 October 21, waardoor deze gestoken is (zie no. 73).
          Int jair ons Heren dusent vierhondert ende twaleve dsDinxdages na sinte Luciën dach.
          Oorspr. ( Inv. no. 49.4 ).
      - Stukken betreffende het eigendom van 2 morgen land in Maasland en 2 in de Lier, afkomstig van Gijstgen uter Lier Heynricxz., 1419; 50.1-50.2; 2 charters
        (reg. nos. 109 en 110).
        - Akte van verkoop, 1419 juni 23, 50.1
          109 1419 Juni 23.
          Gijstgen uter Lier Heynrixz. verkoopt aan het klooster van St. Aechte 4 morgen land, waarvan 2 morgen 25 gaarden in Mazelant en de andere 2 morgen in de Lier zijn gelegen.
          Gescreven op sinte Jans Baptisten avond nativitas, int jair ons Heren MCCCC ende negentien.
          Oorspr. ( Inv. no. 50.1 ).
          "Met het zegel van den oorkonder in groene was; dat van Jan van der Hove Kerstantsz. verloren."
          In dorso staat, dat de 2 morgen 25 gaarden aan St. Barbara behooren.
        - Akte van borgtocht, 1419 juni 23, 50.2
          110 1419 Juni 23.
          Gijstgen uter Lier Heijnricx en Jan van der Hove stellen zich voor 10 nobel borg voor de 4 morgen land, die genoemde Gijstgen aan het klooster St. Aechte te Delf heeft verkocht.
          Op sinte Jans Baptisten avont nativitas, int jair ons Heeren MCCCC ende negentien.
          Oorspr. ( Inv. no. 50 ).
          Met de zegels der beide oorkonders in groene was.
      - Eigendomsbewijs voor Willem Dircx Vlasmansz. van 91/2 morgen morgen land, afkomstig van Dirck van Woesick bastaard Dirixz. Met oudere verkoopakten d.d., 1403-1427; 51.1-51.5; 5 charters
        (reg. nos. 47, 137, 140, 141 en 156).
        - 1403, 51.1
          47 1403 Augustus 16.
          Coenraet Bartoutsz., dien men Lemmel pleegt te noemen, verkoopt aan Willem, den bastaard van Oestervant, een woning met omtrent 91/2 morgen land in de Lier, te aanvaarden na zijn dood, waarvoor genoemde Willem hem een schuldbrief, dien hij had aan het veer te Vlissingen, kwijtscheldt.
          Ghescreven des Donredaghes na onser Vrouwen dach assumpcio, int jair ons Heren dusent vierhondert ende drie.
          Oorspr. (Inv. ( Inv. no. 51.1 ).
          Met de zegels van Coenraet voornoemd en van Enghebrecht Wermbrechtsz. in groene was.
        - 1424, 51.2
          137 1424 October 8.
          Willem die Bastairt verkoopt aan Heer Jan van Hodenpijl, zijn zwager, 10 morgen land in het ambacht van de Lier en 4 morgen in dat van Rijswijck in den Broock.
          Int jair ons Heren dusent vierhondert vier ende twintich achte daghe in Octobri.
          Oorspr. ( Inv. no. 51.2 ).
          Met het zegel van den oorkonder in rode was.
        - 1426, 51.3
          140 1426 December 3.
          Lijsbet van Haemstede, vrouw van Hodenpijl, verkoopt aan Dirc van Woezyc bastaard Dirxz. 9 1/2 morgen land, gelegen op de Hoeve in het ambacht van de Lier.
          Int jair ons Heren duysent vierhondert zess ende twintich op sinte Barbaren avont.
          Oorspr. ( Inv. no. 51.3 ).
          Met de zegels van Lijsbet voorn., Claes van Diepenburch, Jan Smit Dirxz. en Andries die Witte in groene was, waarvan de eerste twee geschonden.
        - 1427, 51.4
          141 1427 Januari 21.
          Dirck van Hodenpijl oorkondt, dat zijn moeder heeft verkocht aan Dirck van Goeswyck bastaard Dircxz., 9 1/2 morgen land in het ambacht van de Lier.
          Int jair ons Heren dusent vierhondert seven ende twintich op sinte Agnieten dach.
          Oorspr. ( Inv. no. 51.4 ).
          Met het zegel van Clais van Diepenburch, neef van den oorkonder, in groene was.
        - 1430, 51.5
          156 1430 April 10.
          Dirc van Woesick bastaard Dircxz. verkoopt aan Willem Dircx Vlasmansz. 9 1/2 morgen land, gelegen op de Hoeve in het ambacht van de Lier.
          Int jaer ons Heren dusent vierhondert ende dertich opten tienden dach in Aprille.
          Oorspr. ( Inv. no. 51.5 ).
          Met de zegels van den oorkonder en van Phillips Engebrechtsz. in groene was.
      - Eigendomsbewijs van 6 morgen land, afkomstig van Claes Brant Jansz. Met oudere verkoopakten d.d. 1409 en 1414., 1438; 52.1-52.3; 3 charters (getransfigeerd)
        (reg. nos. 58, 84 en 217).
        - 1409, 52.3
          58 1409 Augustus 13.
          Jan van Yselsteyn verkoopt aan de kerkmeesters in den Haghe voor de parochiekerk aldaar, 6 morgen land in de Lier.
          Gescreven int jaer ons Heren dusent vierhondert ende neghen des Dinxdaghes na sinte Louwerys' dach.
          Oorspr. ( Inv. no. 52.3 ).
          Met geschonden zegel van den oorkonder in groene was. Met transfix d.d. 1438 Augustus 9 (zie no. 217), waardoor hieraan is vastgemaakt een brief d.d. 1414 November 24 (zie no. 84).
        - 1414, 52.2
          84 1414 November 24.
          De kerkmeesters van de kerk in den Haghe verkoopen aan Margriet Jan Claes Brantsz. wed. en haar vier kinderen 6 morgen land in de Lier.
          Op sinte Katerine avont int jair ons Heren M vierhondert ende viertyen.
          Oorspr. ( Inv. no. 52.2 ).
          Met geschonden zegel der kerkmeesters in groene was. Met transfix d.d. 1438 Augustus 9 (zie no. 217), waardoor deze brief is vastgemaakt aan dien d.d. 1409 Augustus 13 (zie no. 58).
        - 1438, 52.1
          217 1438 Augustus 9.
          Claes Brant Jansz., priester, geeft aan het klooster van St. Aechte het land, vermeld in de brieven d.d. 1409 Augustus 13, en 1414 November 24, waardoor deze gestoken is, (zie de nos. 58 en 84) met de bepaling, dat het de opbrenst jaarlijks geven zal aan een priester, die daarvoor minstens drie missen per week moet doen voor den schenker en diens ouders.
          In den jair ons Heren dusent vierhondert acht ende dertich op sinte Lourys' avond.
          Oorspr. ( Inv. no. 52 ).
          Met de zegels van Mr. Geryt van der Hove, dokter, en mr. Claes Hoyer, licentiaat in de medicijnen, in groene was.
      - Eigendomsbewijs van 23/4 morgen land, afkomstig van Jan Pietersz. Met oudere verkoopakte d.d. 1391., 1445; 53.1-53.2; 2 charters
        (reg. nos. 24 en 234).
        - 1391, 53.1
          24 1391 Februari 16.
          Hughe Aerstz. verkoopt aan Hughe Groten, zijn stiefvader, 1/4 van 11 morgen land in de Lyer.
          Int jaer ons Heren dusent driehondert een ende tnegentich tsDonredaechs na sinte Aechten dach.
          Oorspr. ( Inv. no. 53.1 ).
          Met het zegel van Boudijn Ruter in groene was.
        - 1391, 53.2
          234 1445 April 20.
          Jan Pietersz. verkoopt aan het klooster. St. Agatha te Delf het land, dat zijn vrouw, Lijsbeth Dircsdr. Huge Groten wed., in huwelijk heeft meegebracht, en dat gelegen is in de Lyer.
          Int jair ons Heren dusent vierhondert vijf ende viertich opten twintichsten dach in Aprille.
          Oorspr. ( Inv. no. 53.2 ).
          Met de zegels van Jan Pietersz. en Dirc Hughenz. in groene was.
      - Eigendomsbewijs van 4 morgen 1 hont 75 gaarden land, afkomstig van Jan Aemsz. Met oudere verkoopakten d.d. 1494 en 1495., 1498; 54.1-54.3; 3 charters (getransfigeerd)
        (reg. nos. 377, 379 en 380).
        - 1494, 54.3
          377 1494 December 23.
          Adriaen Oudziersz. te Ouderschie verkoopt aan Jan Aernsz. 1/6 van 13 morgen land in de Lier, dat hij geërfd heeft van Pieter Goeswijnsz., zijn oom.
          Gedaen int jair ons Heren duysent vierhondert vier ende tnegentich opten XXIIIen dach in Decembri.
          Oorspr. ( Inv. no. 54.3 ).
          Met de zegels van Claes Jacob Pijnsz. en Louwerys Hoynrixz. in groene was. Met transfix d.d. 1496 November 29 (zie no. 380), waardoor aan dezen brief is vastgemaakt een brief d.d. 1145 Juni 12 (zie no. 379).
        - 1495, 54.2
          379 1495 Juni 12.
          Florys Bruynsz. verkoopt aan Jan Aernsz. 2 morgen land in de Lier, die hij geërfd heeft van Pieter Goessensz., zijn oom.
          Gedaen opten XIIen dach in Junio int jair ons Heeren MCCCC vijf ende tnegentich.
          Oorspr. ( Inv. no. 54.2 ).
          Met de zegels van Costijn Janaz. en Jacop Gijsbrechtsz. in groene was. Met transfix d.d. 1496 November 29 (zie no. 380), waardoor deze brief is vastgemaakt aan dien d.d. 1494 December 23 (zie no. 377).
        - 1496, 54.1
          380 1496 November 29.
          Jan Aernsz. verkoopt aan het klooster St. Aechte 4 morgen 1 hont 75 gaarden land, vermeld in de brieven d.d. 1494 December 23 en 1495 Juni 12, waardoor deze gestoken is (zie de nos. 377 en 379).
          Gedaen opten XXIXen dach in Novembri int jair ons Heeren duysent vierhondert ses ende tnegentich.
          Oorspr. ( Inv. no. 54.1 ).
          Met de zegels van Arent Ton en Louwerys, Heynrix zoons, in groene was.
    - Maasland., 13.
      Zie ook Inv. nos. 50 en 146.
      - Eigendomsbewijs van 7 morgen land, afkomstig van Agniese uten Campe., 1411; 55; 1 charter
        (reg. no. 70).
        70 1411 December 27.
        Agniese uten Campe, vrouwe van Sleewijc, schenkt aan het klooster St. Aechte 7 morgen land in het ambacht van Maeslant in Bordijc op voorwaarde, dat het jaarlijks zal uitbetalen aan de Regulieren te Leyderdorp 30, aan de priesters en klerken van St. Jheronimus te Delft 10, aan de zusters van St. Barbara aldaar 30 schellingen, aan die te Scyedamme ??? pond, en aan die te Rotterdamme 10 schellingen om daarvoor memorie te houden voor haar, haar man en haar kinderen.
        Int jaer ons Heren dusent vierhondert ende elve des Sonnendaghes na den heylighen Kersdaghe.
        Oorspr. ( Inv. no. 55 ).
        Met de zegels van de schenkster, Mr. Geryt van der Hove en Jan Willem Moersz., in groene was.
        In dorso staat, dat de renten, die op het land stonden, afgelost zijn.
      - Eigendomsbewijs van 3 morgen land, afkomstig van Willem Jansz., 1414; 56; 1 charter
        (reg. no. 82).
        82 1414 Augustus 4
        Willem Jansz. verkoopt aan het klooster St. Aechte 3 morgen land te Maeslant.
        Int jaer ons Heren dusent vierhondert ende viertien op den vierden dach in Augusto.
        Oorspr. ( Inv. no. 56 ).
        Met de zegels van Hubrecht Andriesz. uter Voirt en Willem Jansz. in groene was.
      - Stukken betreffende het eigendom van 3 morgen land, afkomstig van Reynaer Jansz., 1416; 57.1-57.2; 2 charters (getransfigeerd)
        (reg. nos. 92 en 93).
        - 1416 april 10, 57.2
          92 1416 April 10.
          Henric van Naeldwijck, ridder, maarschalk van Noort-Holland, geeft Reynier Jansz. de helft van 6 morgen land in het ambacht van Maesland, die genoemde Reynier van hem in leen had, in eigendom.
          In den jair ons Heren dusent vierhondert ende zestien des Vridaghes na sinte Ambrosius' dach.
          Oorspr. ( Inv. no. 57.2 ).
          Met het zegel van den oorkonder in groene was. Met transfix d.d. 1416 April 11 (zie no. 93).
        - 1416 april 11, 57.1
          93 1416 April 11.
          Reynaer Jansz. verkoopt aan het klooster St. Aechte het land, vermeld in den brief d.d. 1416 April 10, waardoor deze gestoken is (zie no. 92).
          Int jaer ons Heren dusent vierhondert ende sestien des Saterdaghes na sinte Ambrosius' dach.
          Oorspr. ( Inv. no. 57.1 ).
          Met bet zegel van Jan Willem. Moersz. in groene was.
      - Eigendomsbewijs van 2 hont 25 roeden land, afkomstig van Willem Heye Pietersz. Met oudere verkoopakte d.d. 1416., 1417; 58.1-58.2; 2 charters (getransfigeerd)
        (reg. nos. 96 en 100).
        - 1416, 58.2
          96 1416 November 29.
          Gheryt Odziersz. verkoopt aan Willem Heye Pietersz. van der Hoeve 2 hont 25 roeden land te Maeslant.
          Int jaer ons Heren MCCCC ende zestien op sinte Andries' avont apostel.
          Oorspr. ( Inv. no. 58.2 ).
          Met het zegel van Willem Odziersz. in groene was. Met transfix d.d. 1417 April 8 (zie no. 100).
        - 1417, 58.1
          100 1417 April 8.
          Willem Heye Pietersz. verkoopt aan het klooster St. Aechte het land, vermeld in den brief d.d. 1416 November 29, waardoor deze gestoken is (zie no. 96).
          Int jaer ons Heren dusent vierhondert ende seventien opten achtensten dach in April.
          Oorspr. ( Inv. no. 58.1 ).
      - Eigendomsbewijzen voor Margriet Jan Claeys Brantsz. weduwe van een woning, enige perceelen land, samen groot 91/2 morgen, en van een rente van 3 pond Hollandsch jaarlijks uit 15 morgen., 1413 en 1417; 59.1-59.4; 4 charters
        (reg. nos. 76, 77, 98 en 99).
        - 1413 januari 23, 59.1
          76 1413 Januari 23.
          Philips Huge Starkenz. verkoopt aan Margriet Jan Claes Brantsz. wed. 5 morgen 1 hont 25 gaarden land met zijn aandeel in de woning, die daarop staat, in het ambacht van Maeslant.
          Int jaer ons Heren dusent vierhondert ende dertien des Manendages na sinte Agnieten dage.
          Oorspr. ( Inv. no. 59.1 ).
          Met het zegel van den oorkonder in groene was. Hieraan waren vastgespeld drie brieven d.d. 1413 Maart 10, 1417 Februari 23 en Maart 6 (zie de nos. 77, 98 en 99).
        - 1413 maart 10, 59.2
          77 1413 Maart 10.
          Claes Allaertsz. verkoopt aan Margriet Jan Claes Brantsz. wed. 11/2 morgen 20 gaarden land in het ambacht van Maeslant met zijn aandeel in de woning, die daarop staat.
          Int jaer ons Heren dusent vierhondert ende dertien op den tienden dach in Marcio.
          Oorspr. ( Inv. no. 59.2 ).
          Met het zegel van Coppenanne Claesz. in groene was. Deze brief was vastgespeld aan de brief d.d. 1413 Januari 23 (zie no. 76).
        - 1417 februari 23, 59.3
          98 1417 Februari 23.
          Symon uter Lier verkoopt aan Margriet Jan Claeys Brantsz. wed. 2 morgen 4 1/2 hont land met zijn aandeel in de woning, die daar op staat, in het ambacht van Maeslant.
          Int jaer ons Heren dusent vierhondert ende seventien op sinte Mathijs' avont.
          Oorspr. ( Inv. no. 59.3 ).
          Met het zegel van den oorkonder in groene was. Deze brief was vastgespeld aan die van d.d. 1413 Januari 23 (zie no. 76).
        - 1417 maart 6, 59.4
          99 1417 Maart 6.
          Symon uter Lier verkoopt aan Margriet Jan Claeys Brantsz. wed. een rente van 3 pond Hollandsch jaarlijks uit 15 morgen land in het ambacht van Maeslant.
          Int jaer ons Heren dusent vierhondert ende seventien op den sesten dach in Maerte.
          Oorspr. ( Inv. no. 59.4 ).
          In dorso staat, dat het klooster van dit land 9 1/2 morgen in eigendom heeft en van de overige 5 1/2 de pacht behoudt.
      - Eigendomsbewijs van twee perceelen land, groot 6 en 41/2 morgen, afkomstig van Symon van der Burch., 1419; 60; 1 charter
        (reg. no. 111).
        111 1419 December 10.
        Symon van der Burch geeft aan het klooster van St. Aechte te Delff twee perceelen land, groot 6 en 4 1/2 morgen in het ambacht van Maselant.
        Int jair ons Heren dusent vierhondert ende negentien op sinte Martijns avont in die winter.
        Oorspr. ( Inv. no. 60 ).
        Het zegel van den oorkonder verloren.
        In dorso staat, dat do 4 1/2 morgen verkocht zijn aan den prior der Sartroysen.
      - Eigendomsbewijs van 4 perceelen land, samen groot 21 morgen 5 hont, afkomstig van Aelbrecht Vrancken en Doman Jansz. Met oudere verkoopakten d.d. 1419 en 1420., 61.1-61.4; 4 charters (getransfigeerd)
        (reg. nos. 112-114 en 116).
        - 1419 december 31, 61.4
          112 1419 December 31.
          Herman Jacopsz. verkoopt aan Heinric Doede Claysz. vier perceelen land in Maeslant, nl. twee van 10 hont, een van 9, en een van 9 1/2 morgen.
          Opten lesten dach in Decembri int jair ons Heren dusent vierhondert ende negentien.
          Oorspr. ( Inv. no. 61.4 ).
          Met de zegels van Herman Jacobsz. en Florys van Alkemade in groene was. Met transfix d d. 1420 Maart 31 (zie no. 116), waardoor aan deze brief twee andere zijn vastgemaakt d.d. 1120 Januari 1 en Maart 11 (zie de nos. 113 on 114).
        - 1420 januari 1, 61.3
          113 1420 Januari 1.
          Heynric Doede Claysz. verkoopt aan Mr. Geryt van der Hoeve het land, dat hij gekocht heeft van Herman Jacobsz.
          Opten eersten dach in Januario int jair ons Heren dusent vierhondert ende negentien na den lope des Hoofs van Hollant.
          Oorspr. ( Inv. no. 61.3 ).
          Met het zegel van Florys van Alkemade in groene was. Met transfix d.d. 1420 Maart 31 (zie no. 116), waardoor deze brief is vastgemaakt aan dien d.d. 1449 December 31 (zie no. 112).
        - 1420 maart 11, 61.2
          114 1420 Maart 11.
          Meester Geryt van der Hoeve verkoopt aan Doman Jansz. en Aelbrecht Vranckenz. het land, dat hij van Heynric Doede Claysz heeft gekocht.
          Opten elfsten dach in Mairte, int jair ons Heren dusent vierhondert ende negentien na den lope des Hoofs van Hollant.
          Oorspr. ( Inv. no. 61.2 ).
          Met het zegel van den oorkonder in groene was. Met transfix d.d. 1402 Maart 31 (zie no. 116), waardoor deze brief is vastgemaakt aan dien d d. 1419 December 31 (zie no. 112).
        - 1420 maart 31, 61.1
          116 1420 Maart 31.
          Aelbrecht Vrancken en Doman Jansz. verkoopen aan het klooster St. Aechte te Delf het land, vermeld in de brieven d.d. 1419 December 31, 1420 Januari 1 en Maart 11, waardoor deze gestoken is (zie de nos. 112-114).
          Int jaer ons Heren dusent vierhondert ende twintich opten lesten dach in Maerte.
          Oorspr. ( Inv. no. 61.1 ).
          Met de zegels van Willem Storm Zybrantsz. en Wiggher Symonsz. in groene was.
      - Eigendomsbewijs voor Dirc Adam Gherytsz. van 101/2 morgen land, afkomstig van Clays Claysz., 1420; 62; 1 charter
        (reg. no. 118).
        118 1420 Juni 12.
        Pieter Ruus Aelbrecht Vranckenz. en Pauwels Claysz. oorkonden, dat Clays Claysz. aan Dirc Adam Gherytsz. heeft getransporteerd de helft van 21 morgen land in Maeslant, waarvan Aelbrecht Vranckenz. en Doman Jansz. de andere helft aan genoemden Dirc verkocht hebben.
        Op sinte Odulfs dach int jair ons Heren dusent CCCC ende twintich.
        Oorspr. ( Inv. no. 62 ).
        Met het zegel van Pieter Ruus in groene was.
        "N.B. Dit is hetzelfde land, als waarvan de regesten nos. 112-114 en 116 spreken; de inhoud van dit regest is niet duidelijk."
      - Eigendomsbewijs van 1 morgen land, afkomstig van Willem Heye Willemsz. Met oudere verkoopakte d.d. 1417., 1422; 63.1-63.2; 2 charters (getransfigeerd)
        (reg. nos. 102 en 125).
        - 1417, 63.2
          102 1417 Juli 30.
          Jacob Scout Willemsz. van der Laen verkoopt aan Willem Heye Pietersz. van der Hoeve 1 morgen land te Maeslant.
          Int jair ons Heren dusent vierhondert ende zeventien des Vrydages na sinte Jacobs daghe apostol.
          Oorspr. ( Inv. no. 63.2 ).
          Met het zegel van don oorkonder in groene was. Met transfix d.d. 1422 Juni 15 (zie no. 125).
        - 1422, 63.1
          125 1422 Juni 15.
          Willem Heye Willemsz. verklaart, dat het klooster van St. Aechte houder is van den brief d.d. 1417 Juli 30, waardoor deze gestoken is (zie no. 102).